【裁判字號】    90,訴,1263
【裁判日期】    900530
【裁判案由】    給付貨款
【裁判全文】
臺灣臺中地方法院民事判決  九十年度訴字第一二六三號
    原      告  台灣淀川股份有限公司
    法定代理人  甲○○○
    訴訟代理人  丁○○
    被      告  福崙實業股份有限公司
    法定代理人  丙○○
    訴訟代理人  乙○○
右當事人間請求給付貨款事件，本院判決如左：
    主      文
被告應給付原告新台幣壹佰拾伍萬仟肆佰肆拾元。
訴訟費用由被告負擔。
本判決於原告以新台幣肆拾伍萬貳仟元為被告供擔保後，得假執行。
    事      實
甲、原告方面：
  一、聲明：除假執行擔保金額外，餘如主文所示。
  二、陳述：被告福崙實業股份有限公司係原告之經銷商，代理銷售原告製造產品及
      金屬面板，(1)被告於民國（下同）八十九年九月十八日向原告購買彩色鋼板一
      批，貨款新台幣（下同）參佰肆拾萬陸仟零參拾壹元，惟被告僅給付原告參佰
      參拾壹萬捌仟捌佰捌拾壹元，尚欠捌萬柒仟壹佰伍拾元未付。(2)九十年一月八
      日起至同年三月二十七日止，被告陸續向原告購買彩色鋼板，貨款總計壹佰壹
      拾捌萬柒仟玖佰陸拾貳元，被告僅開立面額參佰零捌元之支票一紙，餘款均未
      給付，而上開支票於九十年三月二十六日經原告提示請求付款，亦遭退票不獲
      支付。(3)又被告自八十九年十月四日起至九十年三月十四日止，要求原告公司
      派員至被告工程現場協助工程、保養機器，並向被告商借機器，被告同意給付
      原告工程人員出差交通費食宿費，此部份被告應給付代墊出差交通費、保養費
      、機器借用逾期歸還等費用計玖萬貳仟壹佰肆拾壹元。以上三項金額合計為壹
      佰參拾陸萬柒仟貳佰伍拾參元，經原告再三向催討，被告猶置之不理，為此提
      起本件訴訟。
  三、證據：提出經銷合約書一件、統一發票二十二紙、支票二張、退票理由單一紙
      、被告公司第一次債權人會議記錄一件（以上均為影本）為證。
乙、被告方面：
  一、聲明：駁回原告之訴。
  二、陳述：自認尚欠原告壹佰拾伍萬仟肆佰肆拾元債務未償，因公司經營不善
      ，目前已與債權人協議處理債務中。
    理      由
一、本件原告原起訴請求被告應給付原告壹佰參拾陸萬柒仟貳佰伍拾參元，及自起訴
    狀繕本送達之翌日起至清償日止，按週年利率百分之五計算之利息，嗣於訴狀送
    達後之九十年五月十六日言詞辯論時，被告陳稱本件總計款項，經折讓結果應為
    壹佰拾伍萬仟肆佰肆拾元，原告即當場以言詞變更聲明請求被告應給付壹佰
    拾伍萬仟肆佰肆拾元，並捨棄利息部份之請求，核為減縮應受判決事項之聲
    明，依民事訴訟法第二百五十五條第一項第三款之規定，應予准許，合先敘明。
二、本件原告主張之事實，已據其提出經銷合約書、統一發票、支票暨退票理由單、
    被告公司第一次債權人會議記錄等件為證，而被告亦自認積欠原告壹佰拾伍萬
    仟肆佰肆拾元未償之情，是原告之主張堪信為真實。
三、從而原告請求被告給付壹佰拾伍萬仟肆佰肆拾元，為有理由，應予准許，其
    陳明願供擔保請准宣告假執行，亦無不合，爰酌定相當之擔保金額併准許之。
四、結論：本件原告之訴為有理由，依民事訴訟法第七十八條、第三百九十條第二項
    ，判決如主文。
中      華      民      國    九十      年      五      月     三十     日
                                    臺灣臺中地方法院民事第五庭
~B法      官  王邁揚
右為正本係照原本作成
如不服本判決，應於判決送達後二十日內，向本院提出上訴狀。
中      華      民      國    九十      年      五      月              日
~B法院書記官  簡芳敏


司法院資訊處製作；財團法人民間司法改革基金會備份。
